臺灣臺南地方法院臺南簡易庭民事判決
111年度南勞簡字第34號
原      告  戴麗英  
訴訟代理人  田雅文律師
被      告  雅客環保工程有限公司


法定代理人  胡智清  


上列當事人間請求給付資遣費等事件，經本院臺南簡易庭於民國
111年11月8日言詞辯論終結，判決如下：
    主      文
被告應給付原告新臺幣101,594元，及自民國111年10月30日起至
清償日止，按週年利率百分之5計算之利息。
原告其餘之訴駁回。
訴訟費用由被告負擔10分之9即新臺幣999元，餘由原告負擔。
本判決第1項得假執行。但被告如以新臺幣101,594元為原告預供
擔保後，得免為假執行。 
    事實及理由
壹、程序方面：
一、按解散之公司除因合併、分割或破產而解散外，應行清算；
    解散之公司，於清算範圍內，視為尚未解散；公司經中央主
    管機關撤銷或廢止登記者，準用前開規定；公司之清算人，
    在執行職務範圍內，為公司負責人；有限公司之清算，以全
    體股東為清算人，但本法或章程另有規定或經股東決議，另
    選清算人者，不在此限，公司法第24條、第25條、第26條之
    1、第8條第2項、第113條準用第79條分別定有明文。查被告
    雅客環保工程有限公司（下稱雅客公司）業經臺南市政府於
    民國111年6月9日以府經工商字第11100116220號函解散登記
    在案，有上開函文及該公司之變更登記事項卡在卷可稽，依
    上開規定，被告雅客公司應行清算程序；又被告雅客公司業
    經全體股東決議選任甲○○為清算人，並經甲○○同意在卷（本
    院卷第37-39頁）， 則依上開說明，被告雅客公司應以甲○○
    為清算人即法定代理人進行本件訴訟，先予敘明。
二、次按訴狀送達後，原告不得將原訴變更或追加他訴，但擴張
    或減縮應受判決事項之聲明者，不在此限；原告於判決確定
    前，得撤回訴之全部或一部，民事訴訟法第255條第1項第3
    款、第262條第1項分別定有明文。本件原告起訴時聲明第1
    、3項原係請求：「一、被告應給付原告新臺幣（下同）101
    ,625元，及自起訴狀繕本送達翌日起至清償日止，按週年利
    率百分之5計算之利息。三、原告願供擔保，請准宣告假執
    行。」嗣於111年11月8日言詞辯論期日當庭撤回有關第3項
    假執行之聲明，核係減縮應受判決事項之聲明，依上開規定
    ，尚無不合，應予准許。
三、被告雅客公司經合法通知，未於言詞辯論期日到場，核無民
    事訴訟法第386條所列各款情形，爰依原告之聲請，由其一
    造辯論而為判決。
貳、實體方面：
一、原告起訴主張：
  ㈠原告自106年11月27日起任職被告公司擔任清潔員，負責打掃
    位於臺南市善化區統一棒球隊會館，每月薪資為22,500元。
    嗣因被告未依約於111年1月10日前給付原告110年12月份工
    資，原告始知被告因經營不善而倒閉，並經臺南市政府於11
    1年6月9日以府經工商字第11100116220號函將被告予以解散
    登記在案，是堪認被告客觀上確實已歇業。又原告與被告間
    之勞動契約既因被告歇業而終止，符合勞動基準法（下稱勞
    基法）第11條第1款所定之情形，然被告於終止勞動契約時
    ，並未提前預告，故原告自得請求被告給付110年12月份薪
    資、資遣費、預告工資及特休獎金。
  ㈡茲將原告請求被告給付之金額，分述如下：
    ⒈原告任職被告公司之年資為自106年11月27日起至110年12
      月31日止（合計4年1月又5日）。又原告離職前6個月平均
      薪資係以月薪22,500元計算，先予敘明。
    ⒉被告應給付原告110年12月份薪資22,500元：被告於111年1
      月起無預警歇業倒閉，尚未支付原告110年12月份之薪資
      ，是原告自得請求被告給付110年12月份薪資22,500元。
    ⒊被告應給付原告特休未休工資10,500元：原告任職於被告
      公司年資為4年1月又5日，則被告應給付原告14天特休未
      休工資即10,500元（計算式：22,500元÷30×14=10,500元
      ）。
    ⒋被告應給付原告預告工資22,500元：原告任職於被告公司
      年資為4年1月又5日，則被告公司應給付原告30日預告工
      資即22,500元。
    ⒌被告應給付原告資遣費46,125元：原告任職於被告公司年
      資為4年1月又5日，原告離職前平均薪資為22,500元，依
      勞工退休金條例第12條第1項規定，原告得請求資遣費46,
      125元（計算式；22,500元×2.05基數=46,125元）。
    ⒍綜上，被告應給付原告101,625元（薪資22,500元+特休未
      休工資10,500元+預告工資22,500元+資遣費46,125元=101
      ,625元元）。
  ㈢並聲明：被告應給付原告101,625元，及自起訴狀繕本送達翌
    日起至清償日止，按週年利率百分之5計算之利息。
二、被告未於言詞辯論期日到場，亦未提出書狀作何聲明或陳述
    。
三、查原告主張之前開事實，業據提出與其所述相符之經濟部商
    業司商工登記公示資料查詢服務、110年12月份出勤表、聯
    邦銀行存款明細等為證，並經本院依職權向臺南市政府調取
    被告公司登記資料等核閱無訛，綜合上開證據調查結果，自
    堪信原告之主張為真實。
四、茲就原告請求之金額分述如後：
  ㈠110年12月份薪資22,500元部分：按工資應全額直接給付勞工
    。勞勞基法第22條第2項前段定有明文。本件原告主張被告
    積欠110年12月份薪資22,500元，業據其提出110年12月份出
    勤表、薪資存摺為憑，是原告請求被告給付110年12月薪資2
    2,500元，為有理由，應予准許。
　㈡特休未休工資10,500元部分：次按勞工在同一雇主或事業單
    位，繼續工作滿一定期間者，每年應依左列規定給予特別休
    假：四、3年以上5年未滿者，每年14日。第36條所定之例假
    、休息日、第337條所定之休假及第38條所定之特別休假，
    工資應由雇主照給。特別休假因年度終結或終止契約而未休
    者，其應休未休之日數，雇主應發給工資。勞基法第38條第
    1項第4款、第39條前段及勞基法施行細則第24條第3款分別
    定有明文。又按勞工之特別休假應在勞動契約有效期間為之
    ，惟勞動契約之終止，如係可歸責於雇主之原因時，雇主應
    發給未休完特別休假日數之工資，行政院勞工委員會（即勞
    動部）79年12月27日台（79）勞動二字第21776號函釋可資
    參照。查本件既因可歸責於被告之原因而終止勞動契約，被
    告自應給付原告未休完特別休假日數之工資。又原告既自10
    6年11月27日起至110年12月31日止服務於被告公司， 則其
    工作年資合計為4年1月又5日，依前開規定，原告得請求特
    別休假之工資為10,500元（ 計算式：22,500元÷30日×14日=
    20,500元），是原告請求被告給付特休未休工資10,500元，
     自屬有據。
　㈢預告工資22,500元部分：再按歇業或轉讓時，雇主得預告勞
    工終止勞動契約；雇主依第11條或第13條但書規定終止勞動
    契約者，其預告期間依左列各款之規定：三、繼續工作3年
    以上者，於30日前預告之。雇主未依第1項規定期間預告而
    終止契約者，應給付預告期間之工資。勞基法第11條第1項
    、第16條第1項第3款、第3項分別定有明文。查本件被告於1
    11年1月1日無預警歇業，而原告於被告公司工作年資已逾3
    年，被告未於30日前預告之，是原告得請求預告工資為22,5
    00元（計算式：22,500元÷30×30=22,500元），故原告請求
    被告給付預告工資22,500元，亦屬有據。
  ㈣資遣費46,125元部分：末按非有左列情事之一者，雇主不得
    預告勞工終止勞動契約：一、歇業或轉讓時。二、虧損或業
    務緊縮時。三、不可抗力暫停工作在一個月以上時。四、業
    務性質變更，有減少勞工之必要，又無適當工作可供安置時
    。五、勞工對於所擔任之工作確不能勝任時。勞工適用本條
    例之退休金制度者，適用本條例後之工作年資，於勞動契約
    依勞基法第11條、第13條但書、第14條及第20條或職業災害
    勞工保護法第23條、第24條規定終止時，其資遣費由雇主按
    其工作年資，每滿1年發給2分之1個月之平均工資，未滿1年
    者，以比例計給；最高以發給6個月平均工資為限，不適用
    勞基法第17條之規定。勞基法第11條及勞工退休金條例第12
    條第1項分別定有明文。查兩造間勞動契約既經被告無預警
    於111年1月1日終止，且未給付原告資遣費，則原告主張依
    上開規定請求被告給付資遣費，應屬有據。又原告係自106
    年11月27日起任職於被告公司，至110年12月31日止，工作
    年資總計4年1月5日，終止勞動契約前薪資為22,500元，業
    如前述，是原告請求被告給付資遣費46,094元【 計算式：2
    2,500元×｛4＋（1＋5/30）12｝1/2＝46,094元，元以下4捨5入
     】部分為有理由，應予准許；逾此部分之請求，則無理由
    ，應予駁回。
  ㈤從而，原告主張依據勞動契約及前開勞基法、勞工退休金條
    例等規定請求被告給付101,594元（110年12月份薪資22,500
    元+特休未休工資10,500元+預告工資22,500元+資遣費46,09
    4元）及自起訴狀繕本送達被告之翌日即111年10月30日起至
    清償日止，按週年利率百分之5計算之法定遲延利息部分，
    均有理由，應予准許；逾此部分之請求，則無理由，應予駁
    回。
五、末按各當事人一部勝訴、一部敗訴者，其訴訟費用，由法院
    酌量情形，命兩造以比例分擔或命一造負擔，或命兩造各自
    負擔其支出之訴訟費用；又法院為終局判決時，應依職權為
    訴訟費用之裁判，民事訴訟法第79條、第87條第1項分別定
    有明文。查本件訴訟費即裁判費經核為1,110元（第一審裁
    判費），爰依職權確定上開訴訟費用由敗訴之被告負擔10分
    之9即999元，餘由原告負擔。
六、又按法院就勞工之給付請求，為雇主敗訴之判決時，應依職
    權宣告假執行。前項情形，法院應同時宣告雇主得供擔保或
    將請求標的物提存而免為假執行。勞動事件法第44條第1、2
    項定有明文。而本件既為被告即雇主部分敗訴之判決，爰依
    前開規定，判決如主文第4項所示。
七、據上論結，本件原告之訴為一部有理由，一部無理由，依民
    事訴訟法第436條第2項、第385條第1項、第79條、第87條第
    1項及勞動事件法第44條第1、2項，判決如主文。　　
中　　華　　民　　國　　111 　年　　11　　月　　22　　日
                  臺灣臺南地方法院臺南簡易庭
                        法  官　洪碧雀
以上正本證明與原本無異。
如不服本判決，應於送達後20日內向本院提出上訴狀（須附繕本
）。如委任律師提起上訴者，應一併繳納上訴審裁判費。
中　　華　　民　　國　　111 　年　　11　　月　　22　　日
                        書記官  林政良